【裁判字號】    89,上訴,2363
【裁判日期】    890928
【裁判案由】    毒品危害防制條例
【裁判全文】
臺灣高等法院臺中分院刑事判決                  八十九年度上訴字第二三六三號
      上  訴  人  臺灣臺中地方法院檢察署檢察官
      被      告  甲○○
      選任辯護人  許漢鄰
右上訴人因被告毒品危害防制條例案件，不服臺灣臺中地方法院八十九年度訴字第一
二九○號中華民國八十九年九月二十八日第一審判決（起訴案號：臺灣臺中地方法院
檢察署八十九年度偵字第二二五九號），提起上訴，本院判決如左：
      主  文
原判決撤銷。
甲○○連續轉讓第一級毒品，處有期徒刑壹年貳月。
      事  實
一甲○○基於概括犯意，自民國（下同）八十八年十二月間某日起至八十九年二月一
  日止，在台中市○○○街一五一巷二十一號八樓之一租處，連續多次（約八、九次
  ）以每次新臺幣（下同）二、三千元不等之平價或無償方式轉讓第一級毒品海洛因
  （數量不詳）予丙○○施用（丙○○施用毒品部份，另案偵辦），嗣於八十九年二
  月一日晚上十時五分許，經警在上址租處樓下查獲甲○○與丙○○二人，並在丙○
  ○褲子口袋內扣得甲○○所轉讓之第一級毒品海洛因一包（毛重約○‧四公克），
  始悉上情。
二案經台中市警察局第五分局報請臺灣臺中地方法院檢察署偵察起訴。
      理  由
一被告甲○○否認有何轉讓海洛因之犯行，辯稱：丙○○之前即有施用海洛因之惡習
  ，其施用之海洛因是向一綽號「阿正」之人購得，被告從未提供或販賣海洛因予丙
  ○○，本案是丙○○胡亂指訴等語；惟查：
  (1)証人丙○○於警訊時指稱被告曾免費提供及販賣海洛因予伊，供陳：「．．．我
    之前所用的海洛因皆向甲○○他所購買的，連被警方查獲的這一小包海洛因共向
    甲○○買過有九次了。‧‧‧我每次皆向甲○○購買海洛因一小包，價值皆在二
    千至三千元不等。」（偵卷第六頁反面、第七頁），於偵查中供稱：「海洛因來
    源是與甲○○合夥出錢，由他去購買」（見偵卷第三十頁反面）、「買毒品均是
    一手交錢，一手交貨，‧‧‧他也曾免費二、三次拿海洛因給我，我自己注射‧
    ‧‧共計買約八、九，每次二、三千元，可供注射很久」等語（見偵卷第三十一
    頁正反面）；於原審調查時供稱：「毒品是跟被告買的，買賣方式是我打電話給
    被告，約定時間、地點，一手交錢一手交貨，我向被告買過八、九次，都有付錢
    ，每次約買二、三千元，一次買的份量可用二天‧‧‧有時我沒錢買，在被告住
    處，被告提供二人一起用，約二次，是八十九年一月間在他住處，他是沒有收錢
    ，但我事後隔幾天有給他，一次給五百元，一次一千元，他也知道這錢是我施用
    海洛因的錢，他有收起來」（原審卷第十六頁、第十七頁），於本院訊問時供稱
    ：「（法官問：你在警局、檢察官、地院法官訊問時，有時稱用二、三千元買，
    有時稱被告送你施用、有時稱你與被告二人合資購買，到底情形如何？）我每次
    去向被告買時如他有貨會馬上賣給我，如沒有貨時我就把錢先給他，他向我說它
    也要施用，將我的錢與他的錢合起來一起去買毒品；但有時我沒有錢他會說送我
    施用，可是之後我都會將錢還他。」等語（本院卷第二十六頁）。雖丙○○前後
    所指向被告購買或受讓海洛因之情節稍有差異，然於偵、審中丙○○歷次所陳確
    自被告處受讓海洛因毒品，且每次所交付之金額為二、三千元及次數為八、九次
    等情則無二致，且被告與證人丙○○均陳稱彼此間並無恩怨糾紛，衡情丙○○當
無誣陷被告之理，是證人丙○○上開證稱，尚堪憑採。又關於被告取得海洛因之
    來源，被告僅於偵查中供稱：「我海洛因是向一位阿正之男子購得，聯絡都是阿
    正主動和我聯絡的，我不知道阿正之電話，阿正之年籍資料我均不知道，都是阿
    正拿給我用的，所以價格我不清楚。」（偵查卷第七頁正、反面），於原審供稱
    ：「我有施用毒品，我施用的毒品，是與阿正共同出錢，由阿正去買，都是一次
    買一、二千元。」、「我用毒品是與阿正一起出錢去買，由阿正去買，因為後來
    找不到阿正，才叫丙○○去幫我買，阿正是在出事前三、四天前聯絡不到。」等
    語（原審卷第十五頁、第五十三頁），並無證據足資證明被告轉讓毒品予丙○○
    之價格高於其自綽號「阿正」男子處販入之價格，是被告上開以二、三千元不等
    之平價價格或無償方式轉讓毒品予丙○○之行為，應無營利賺取差價之意圖，自
    非販賣毒品之行為。公訴人指被告亦有販賣毒品，其實應均係轉讓毒品。
  (2)次查，依証人丙○○所指，渠二人均係於被告家中進行交易，其於原審審理時供
    稱：「我是有先跟他講多少錢，被告有裝給我看，被告沒有用電子秤，只用勺子
    ‧‧‧每次都是被告當場分裝給我看，被告海洛因並不多，都是從中分裝給我，
    最後一次買時（指為警查獲之該次），亦是這樣的情形」（原審卷第六十七頁）
    ，於本院供稱：「（法官問：八十九年二月一日你在被告住處樓下被警查得一包
    ，這包毒品是他已經分裝好，還是他現場分裝後給你的）一般他都已經分裝好，
    但有時他會現場才分裝。」、「他只是小小量東西很少，尚用不著磅秤、分裝袋
    ，不合算。」（本院卷第二十七頁）等語，是被告縱係於其住處進行交易，因被
    告自承自綽號「阿正」男子處所販入海洛因數量亦些微，衡情被告每次轉讓少量
    毒品予丙○○時，並無於家中置放分裝袋、勺子等分裝工具及留存之海洛因等物
    ，而甘冒遭警查獲之理，是本案証人丙○○與被告同時在被告租住處樓下為警查
    獲時，當場自丙○○身上扣得海洛因一包，嗣經員警旋即上樓至被告租住處臨檢
    時，雖僅在其房間窗簾布上查獲注射針筒一支，而查無大量販賣海洛因所用之電
    子秤、勺子、分裝袋、封口機及海洛因毒品，亦不得逕認被告即無上開轉讓毒品
    予丙○○之犯行自明。且証人丙○○於偵查中對被告租處屋內隔間陳設、家庭成
    員等項陳述甚詳，被告及丙○○均供陳渠二人係朋友關係，丙○○曾多次至被告
    家中，並與被告之子石彥博熟識，衡諸經驗法則，倘丙○○未曾自被告處取得第
    一級毒品海洛因，丙○○焉有一再證述被告販毒犯行之可能，是上開證人丙○○
    所為被告確有轉讓毒品予伊之一致性證詞，即屬可採，被告所辯並無轉讓毒品云
    云，顯係卸責之詞，不足採信。另本件復有第一級毒品海洛因一包毛重約○‧四
    公克，扣於臺灣臺中地方法院檢察署八十九年度毒偵字第一一二三號案中，事證
    已臻明確，被告犯行應堪認定。
二核被告所為，係犯毒品危害防制條例第八條第一項之轉讓第一級毒品罪，其因轉讓
  海洛因而持有海洛因之行為，應為轉讓之高度行為吸收，不另論罪；又被告前後多
  次轉讓第一級毒品犯行，時間緊接、方法相同，觸犯構成要件相同之罪名，顯係基
  於概括犯意為之，應依連續犯規定論以一罪，並加重其刑。原審以不能證明被告犯
  罪，遽予被告無罪之諭知，尚有未洽，公訴人上訴意旨稱被告有轉讓第一級毒品海
  洛因之行為，指原判決不當，為有理由，應由本院將原判決予撤銷改判。爰審酌被
  告之品性、犯罪之動機、目的、手段及所生危害、犯後飾詞狡辯等一切情狀，量處
  如主文第二項所示之刑示懲。
三、據上論斷，應依刑事訴訟法第三百六十九條第一項前段、第三百六十四條、第二
    百九十九條第一項前段、毒品危害防制條例第八條第一項，刑法第十一條前段、
    第五十六條，判決如主文。
本案經檢察官乙○○到庭執行職務。
中      華      民      國      九十      年      二      月     七     日
                                  臺灣高等法院臺中分院刑事第二庭
                                        審判長法  官  羅  禮  政
                                              法  官  蔡  聰  明
                                              法  官  陳  欣  安
右正本證明與原本無異。
如不服本判決應於收受送達後十日內向本院提出上訴書狀，其未述上訴之理由者並
得於提起上訴後十日內向本院補提理由書（均須按他造當事人之人數附繕本）。
                                              書記官  陳  秀  真
中      華      民      國      九十      年      二      月     九     日
                                                                        Ｄ


司法院資訊處製作；財團法人民間司法改革基金會備份。
